Leonardo Santamaria

Ingeníera de Producción (Industrial)



Datos personales



Leonardo Santamaria



fleon0409@hotmail.com



+57 3043135225



Tv. 60 # 59-24 Madelena



4 de septiembre de 1992



Bogota



Masculino



Colombiano



Soltero



linkedin.com/in/leonardosantamar%C3%ADa-53698816b?utm_source=share& utm campaign=share via& utm content=profile& utm_medium=ios_app

Competencias

Aprendizaje Rápido



Excelente Relaciones con •••• el Cliente



Creación y entendimiento de historia dse Usuario



Designer



Perfil

Profesional en Ingeniería Industrial con 6 años de experiencia en Aseguramiento de Calidad de Software ejecutando pruebas funcionales y automatización.

Capaz de proponer soluciones a problemas a gran escala y con la habilidad de liderar equipos a problemas tecnológicos aplicando metodologías ágiles como SCRUM, PMI entre otras. Tengo amplia experiencia en manejo de personal y trabajo en ambientes multiculturales y trabajo en equipo.

Estoy cursando un Master en Administración de Empresas y tengo amplia experiencia como QA Lead. Sobresalgo en la creación y gestión de historias de usuario, utilizando Cypress para pruebas automatizadas y mejorando las relaciones con los clientes.

Mi experiencia me permite aprender y adaptarme rápidamente a nuevas tecnologías y metodologías, garantizando resultados de alta calidad en los proyectos.

Formación

Maestría en Administración de Negocios

presente

Universidad de La Rioja

Ingeniera de Producción

oct 2017

Universidad Distrital Francisco José de Caldas

Tecnologo Industrial

sep 2011

Universidad Distrital Francisco José de Caldas

Experiencia

Líder de Calidad

abr 2021 - nov 2023

Volante Technologies

Experiencia en diseño y ejecución de pruebas informáticas, así como control detallado de las mismas, asignación de actividades a analistas (testers) y comunicación directa con BAs.

Seguimiento detallado de las pruebas funcionales con el cliente y aseguramiento de la calidad de la entrega, gestión de informes e indicadores a nivel de proyecto. Gestión de los plazos de ejecución. Seguimiento interno

Gestión de pruebas en la nube y Postman, pruebas de base de datos SQLServer, gestión de tablas, conocimiento de mensajes SWIF y colas (mensajería). Automatización en designer y Cypress

Analista de Pruebas

jul 2019 - abr 2021

Banco de Bogota

- Experiencia en diseño y ejecución de pruebas informáticas.
- Identificación y definición de las pruebas necesarias, seguimiento detallado de las pruebas.
- Recogida y gestión de los datos de las pruebas en cada ciclo de pruebas. Evaluación de la calidad global como resultado de las actividades de prueba, conocimiento de aplicaciones como control M, DataStage, Open card, FirstData, SAP.
- Líder de pruebas en un proyecto del grupo Aval para establecer la

CV Leonardo Santamaría

Cypress

Control-M

DATASTAGE

Idiomas

Español

Inglés

Portugues

contabilidad transaccional de los instrumentos financieros de los bancos asociados (traductor contable y lista de catálogos), creación, ejecución, gestión y otras partes a nivel de pruebas para el Banco de Bogotà.

Analista de Pruebas

feb 2018 - jun 2019

Megalinea S.A - Banco de Bogotá

Experiencia en diseño y ejecución de pruebas informáticas.

Identificación y definición de las pruebas necesarias, seguimiento detallado de las pruebas.

Recogida y gestión de los datos de las pruebas en cada ciclo de pruebas. Evaluación de la calidad global como resultado de las actividades de prueba, conocimiento de aplicaciones como control M, DataStage, Open card, FirstData.

Analista de Pruebas de Software

jul 2016 - feb 2018

Universidad Sergio Arboleda

Experiencia en diseño y ejecución de pruebas informáticas.

Verificador de datos académicos, analista de datos, gestión de ERP SAP, atención al cliente, funciones como ejecución de pruebas y desarrollo de modelos de negocio. Comprensión de fallos y defectos comunes del software. Desarrollo de casos de prueba y casos de uso, control y aseguramiento de la calidad del software. Agente de centro de llamadas, mecanógrafo y transcriptor. Analista de proyectos, seguimiento de actividades, medición de indicadores, gestión de procesos y documental. Gestión de los módulos HCM, SLCM, PS y FI.

Analista de Pruebas de Software

sep 2015 - jul 2016

Activos S.A. - Universidad Sergio Arboleda

Experiencia en diseño y ejecución de pruebas informáticas.

Verificador de datos académicos, analista de datos, gestión de ERP SAP, atención al cliente, funciones como ejecución de pruebas y desarrollo de modelos de negocio. Comprensión de fallos y defectos comunes del software. Desarrollo de casos de prueba y casos de uso, control y aseguramiento de la calidad del software. Agente de centro de llamadas, mecanógrafo y transcriptor. Analista de proyectos, seguimiento de actividades, medición de indicadores, gestión de procesos y documental. Gestión de los módulos HCM, SLCM, PS y FI.

Certificados

Scrum Developer Professional Certificate SDPC CERTIPROF ID CP: FLCWSLQWJC-SDLSHRJS-WHFZWTNZWT Scrum Fundation Professional Certificate SFPC CERTIPROF ID CP: TLSDQKZVGH-MHSWQQTT-RPSTRPJRKH Scrum Product Owner certificate SPOPC CERTIPROF ID CP: JLSTFHSSST-VHNWCCCK-YBWGYQYSST Scrum Master Professional Certificate SMPC CERTIPROF ID CP: JLSTHFDJPD-VHQBNKVB-YBWSGGJWYB

Cursos

Educación Continua en Liderazgo

2024

Project Management Exam Preparation Course

feb 2017

PMI

Referencias

Marian Fajardo Herrera

Scotiabank

+57 3124438265, marian.fajardo@gmail.com

Paola Moreno

Volante Technologies

+1 828 423 8595, paola.moreno@volantetech.com